臺灣高等法院刑事裁定　　　　　　　　 100年度聲再字第22號
再審聲請人
即受判決人　王兆基
送達代收人　鄭雅文　同上址
上列聲請人因毒品危害防制條例案件，對於本院97年度重上更(三)
字第155號，中華民國98年3月31日第二審確定判決（原審案號：
臺灣桃園地方法院92年度重訴字第54號，起訴案號：臺灣桃園地
方法院檢察署92年度偵字第9183號），聲請再審，本院裁定如下
：
    主  文
再審之聲請駁回。
    理  由
一、聲請意旨以：
  (一)在判決書中有二段為沒有證詞基礎的推論
    1.確定判決第2頁倒數第11行，上訴人則再三與王楷筑聯繫
      研商「闖觀之相關事宜」。共同被告中根本沒有人做出這
      種證述，也沒有任何有相關聯，此種意圖的證詞記載，推
      論基礎，由何而來？聲請人只是單純檢舉，何來推論闖關
      ？
    2.確定判決第6頁第14行，證人陳孝平於偵查中供稱：本件
      為上訴人與王楷筑所檢舉，「王楷筑並言明」之前同一手
      法，於第二年成功提領行李之經驗。偵9183號92年8月19
      日在整篇證詞中，一段沒頭沒尾、沒場景、沒對象的證述
      中，如何能在確定判決第6頁，無中生有放大到成為否定
      聲請人檢舉的唯一證詞？勘驗筆錄第2頁，陳孝平不曾說
      過「王楷筑並言明」這篇證詞，如何證明。王楷筑曾經恩
      陳孝平說過或討論過第2天提領行李的過程經驗？
  (二)確定判決第6頁倒數第7行，王楷筑在泰國期間，一切支出費
    用，係聲請人交由王楷筑所轉交等語，陳孝平所證上情經內
    政部警政署刑事警察局為測謊鑑定，無不實反應而足堪採信
    。針對測謊部分，在確定判決第8頁，倒數第5行，原審未就
    泰國親見聲請人交港幣予王楷筑乙節，加以鑑定，致實情不
    明，而有調查職責未盡之違誤。而證據之取捨雖屬事實審法
    院之職權，但其取捨的證據卻採信調查未明之證言，是否有
    違誤？
  (三)所有的審理方向皆從偵9183號8月19日這份應不具有證據能
    力的證據開始，在地院判決第25頁第明確寫書檢察官無從
    得知所謂「黑吃黑」相關情節，但在偵9183號8月19日前，
    陳孝平根本不知道此案是如何被查獲，且也無任何關於黑吃
    黑相關情節之說法，而是在8月19日由檢察官主動提及本件
    毒品走私是檢舉的，並問及黑吃黑何人策劃？此證據是否有
    證據能力，能讓人心服嗎？沒有爭議嗎？
  (四)聲請人單純為了檢舉，當初委託友人A1及李秉忠兩個不同單
    位提出檢舉，並提供蕭人瑋中文名及蕭兆萬英文名及航班資
    料及另一新店地址，且若想藉檢舉蕭兆文攜毒品闖關之手法
    ，以轉移警方之注意。正常人是不會笨到向2個單位檢舉並
    告知航班，連最後若沒攔查到毒品，最後的藏毒地點都告知
    檢舉單位，若只是為闖關，也不會讓共同正犯或主謀曝光涉
    險吧？
    1.確定判決第2頁倒數第6行，認此運輸走私毒品為聲請人與
      王楷筑、蕭文瑋等人謀議，藉檢舉方式闖關，然無證據可
      支持其推測，且相關共犯及證人均稱貨主為蕭人瑋，原審
      認聲請人與王楷筑、蕭人瑋為共同謀議毒品運輸，然無任
      何陳述證明聲請人與蕭人瑋有任何謀議之事實，認定事實
      與其所採證據不相適合。
    2.確定判決第6頁，原審認蕭兆文之英文名、林佳叡之地址
      不是以查獲毒品，而聲請人為確保檢舉成效，分別向證人
      A1及李秉忠為之，且因林佳叡為毒品運輸成功後負責銷售
      之人，才檢舉其地址，足堪認定聲請人檢舉之真意。況本
      件毒品案確係因聲請人之檢舉方查獲，倘聲請人欲以檢舉
      干擾警方注意力，按常理判斷，不至以檢舉與攜帶毒品一
      併同行之人，此高危險之手段為之，原審所認顯與經驗法
      則有違。
  (五)確定判決中，原審採認許宗裕證詞，亦有爭議，許宗裕在訊
    問筆錄中，許宗裕坦承，何文立被抓之後才知道是怎麼回事
    ，後來何文立交保出來與許宗裕聯絡，才告知整個事情經過
    ，這已經有明顯串供之嫌疑了。
  (六)原審發回前，鈞院97年台上字第4106號判決理由略謂：原判
    決既認定林佳叡業經判決無罪確定，但又認定蕭文瑋與聲請
    人、林佳叡、王楷筑共同謀議自泰國運送毒品，蓋因林佳叡
    與聲請人一同搭機至泰國，又在泰國同住飯店，且曾與蕭人
    瑋、王楷筑等人見面談話，不可能不知蕭人瑋出資購買毒品
    事，為何獨厚林佳叡而單單認定聲請人有罪之判決。
  (七)更(三)判決書中明載勘驗後的事實真相
    1.更(三)判決第23頁而依據偵訊筆錄記載及錄音內容，陳孝
      平均未自動提及聲請人係黑吃黑，而係檢察官問「黑吃黑
      何人策劃？」其才被動回答稱：「黑吃黑王兆基」是否為
      其所確信，不無可議，不無個人臆測之可能。是檢舉為「
      黑吃黑」一說，顯無足採，公訴人此部分起訴，事證不足
      ，且有違常理。黑吃黑雖然被推翻了，但認定聲請人檢舉
      動機行為的證詞，卻是出自同一天、同一篇、同一人的證
      據。
    2.陳孝平在從未表達知道檢舉的證詞下，檢方訊問「本件毒
      品走私為何被檢舉」，直接置聲請人與陳孝平於對立立場
      不顧，又以不正之訊問方式能還原事實，得到真相嗎？
    3.在共同正犯中，陳孝平、林佳叡、何文立、許宗裕也都是
      事後得知本案因檢舉被查獲，而聲請人為檢舉人後，始對
      聲請人作出不當之指控。從地院開始，所有審判皆以偵
      9183號8月19日筆錄為證據，推論聲請人檢舉動機不單純
      為主，進行審理。本案件因98年度台上字第7960號判決確
      定，在確定判決中，認定聲請人憑藉檢舉行為來提領行李
      獲取私利，其中所依證詞，經更(三)院方勘驗還原後，跟歷
      次前審認知主張明顯不同，出現反差，聲請人相信司法沒
      有逃避執行，主動報到。
  (八)懇請鈞庭審酌聲請人所提事實，重新審理此案，事情不到一
    個段落，販毒集團這些人不會放過聲請人及其家人，偵查審
    理中，聲請人因受到壓力，而讓審理的法官大人們覺得聲請
    人有所隱瞞，但聲請人真的沒有參與策劃，也沒有任何不單
    純的檢舉動機，懇請鈞院能查明真相，給聲請人一個平反的
    機會等語。
二、按有罪之判決確定後，為受判決人之利益聲請再審，必其聲
    請之理由合於刑事訴訟法第420條第1項所定情形之一，或第
    421條有足生影響於判決之重要證據漏未審酌者，始准許之
    。法院認為無再審理由者，應以裁定駁回之。經前項裁定後
    ，不得更以同一原因聲請再審。刑事訴訟法第434條有明文
    規定。
三、經查：本件聲請人所舉再審之理由，均未敘明原確定判決有
    何上揭刑事訴訟法第420條第1項、第421條規定得聲請再審
    之事由。且聲請意旨雖以上開理由聲請再審，然聲請人所提
    對於犯罪事實之各項論述，已為原事實審法院判決所審酌，
    或為聲請人一己之主觀意見，細繹其內容，不外為指述本件
    事實認定有誤或原事實審法院判決採證不當、違背經驗法則
    及論理法則、訴訟程序違法等，指摘原確定判決有違背法令
    之違誤，而就原確定判決採證、認事有無違法等情再為爭辯
    ，自不足為聲請再審之理由。從而，本件再審聲請，所憑之
    事由核均與刑事訴訟法第420條第1項、第421條之規定不符
    ，難認有理由，應予駁回。
據上論斷，應依刑事訴訟法第434條第1項，裁定如主文。
中    華    民    國    100  年  1      月   25      日
                  刑事第三庭審判長法  官  陳博志
                                  法  官  許文章
                                  法  官  陳德民
以上正本證明與原本無異。
如不服本裁定，應於收受送達後五日內向本院提出抗告狀。
                                  書記官  呂懿庭
中    華    民    國   100    年    1     月    25    日